【裁判字號】    99,易,367
【裁判日期】    990729
【裁判案由】    竊盜
【裁判全文】
臺灣雲林地方法院刑事協商判決          99年度易字第367號
公  訴  人  臺灣雲林地方法院檢察署檢察官
被      告  甲○○
指定辯護人  本院公設辯護人乙○○
上列被告因竊盜案件，經檢察官提起公訴（99年度偵字第2738號
），並聲請法院改依協商程序而為判決，本院認為適當，同意由
法官一人獨任進行協商判決程序，判決如下：
    主  文
甲○○竊盜，累犯，處有期徒刑肆月，如易科罰金，以新臺幣壹
仟元折算壹日。
  事實及理由
一、犯罪事實：
    甲○○前於民國93年間，因過失傷害案件，經臺灣嘉義地
    方法院以93年度嘉交簡字第136 號判決判處有期徒刑5 月確
    定；復因竊盜案件，經臺灣板橋地方法院以93年度簡字第
    2425號判決判處有期徒刑3 月確定，嗣於95年間，發覺甲○
    ○為累犯，經同院更定其刑為有期徒刑5 月確定；再因竊
    盜案件，經臺灣桃園地方法院以93年度易字第558 號判決判
    處有期徒刑2 年6 月確定；復又因違反毒品危害防制條例
    案件，經臺灣桃園地方法院以93年度易字第636 號判決判處
    有期徒刑10月確定；再因偽造文書案件，經臺灣板橋地方
    法院以94年度簡字第859 號判決判處有期徒刑6 月確定；
    又因過失傷害案件，經臺灣桃園地方法院以94年度桃交簡字
    第886 號判決判處有期徒刑4 月確定；上開至罪，經臺
    灣桃園地方法院以96年度聲減字第4776號裁定減刑並定其應
    執行有期徒刑3 年6 月確定，於97年02月28日縮刑期滿執行
    完畢。詎仍不知悔改，於99年02月15日中午12時30分許，竟
    意圖為自己不法之所有，在雲林縣北港鎮○○里○○道路自
    來水廠前，見丙○○所有之車牌號碼CJ-8128 號自小客車1
    輛停放於該處，遂持其所有之自備鑰匙（未扣案）開啟車門
    ，插入該車電門發動引擎，以此方式竊取丙○○之前揭自小
    客車1 輛（價值據丙○○稱約新臺幣【下同】10萬元），得
    手後旋駕車離去。嗣於99年04月24日17時許，為警在雲林縣
    水林鄉後寮村北港溪防汛堤防內尋獲丙○○之前揭自小客車
    1 輛（業已發還被害人丙○○領回）。復於99年05月18日，
    甲○○於職司追查犯罪之公務員查知其涉犯上開竊盜罪行前
    ，主動向借訊員警自首前揭竊盜犯罪事實，又帶同員警前往
    前揭犯罪地點，始悉上情。
二、證據名稱：
  (一)被告甲○○於偵查及本院訊問時之自白。
  (二)被害人丙○○於警詢之指述。
  (三)雲林縣警察局車輛協尋電腦輸入單、贓物認領保管單各1 紙
    。
  (四)現場、指認照片9張。
  (五)本院公務電話紀錄單2紙。
三、本案經檢察官與被告甲○○、辯護人於審判外達成協商之合
    意，且被告甲○○已認罪，其合意內容為：甲○○竊盜，累
    犯，處有期徒刑4 月，如易科罰金，以1,000元折算1日。
四、至未扣案之自備鑰匙，雖係被告所有，供被告為本件竊盜所
    用，據被告於本院審理時供述至明（見本院卷第45頁背面）
    ，然未扣案，為免將來執行困難，又非違禁物，爰不另為沒
    收之諭知，附此敘明。
五、按刑法第62條所謂發覺，固非以有偵查犯罪權之機關或人員
    確知其人犯罪無誤為必要，而於對其發生嫌疑時，即得謂為
    已發覺；但此項對犯人之嫌疑，仍須有確切之根據得為合理
    之可疑者，始足當之，若單純主觀上之懷疑，要不得謂已發
    生嫌疑；刑法第62條所規定之自首，係以犯人在犯罪未發覺
    前，向該管公務員自承犯罪，而受法律之裁判為要件。所謂
    未發覺，乃指犯罪事實未為有偵查犯罪職權之公務員發覺，
    或犯罪事實雖已發覺，而犯人為誰，尚不知者而言。而向該
    管公務員自承其犯罪，不以先自向該公務員告知為必要，即
    受追問時，告知其犯罪仍不失為自首（最高法院72年台上字
    第641 號判例、92年度台上字第487 號判決參照）。本件被
    告係於另案借提詢問時，於職司追查犯罪之公務員尚不知孰
    為本件竊盜案之犯人時，主動向員警自首並接受裁判，有卷
    附本院公務電話紀錄單在卷可參（見本院卷第38頁正面），
    是以被告於具有偵查犯罪職權之公務員發覺其上開竊盜犯行
    前，即主動坦承前揭竊盜之犯罪情節，合於刑法第62條前段
    自首之要件，併此敘明。
六、應適用之法條：刑事訴訟法第455 條之2 第1 項、第455 之
    4 第2 項、第455 條之8 、第454 條第1 項，刑法第320 條
    第1 項、第47條第1 項、第41條第1 項前段、第62條前段，
    刑法施行法第1 條之1 第1 項、第2 項前段。
七、協商判決原則上不得上訴。但有刑事訴訟法第455 條之4 第
    1 項第1 款「於本訊問程序終結前，被告撤銷協商合意或檢
    察官撤回協商聲請者」；第2 款「被告協商之意思非出於自
    由意志者」；第4 款「被告所犯之罪非第455 條之2 第1 項
    所定得以協商判決者」；第6 款「被告有其他較重之裁判上
    一罪之犯罪事實者」；第7 款「法院認應諭知免刑或免訴、
    不受理者」情形之一，或協商判決違反同條第2 項「法院應
    於協商合意範圍內為判決；法院為協商判決所科之刑，以宣
    告緩刑或2 年以下有期徒刑、拘役或罰金為限」等規定者（
    以上均簡稱但書情形）外，不在此限（即有但書情形，依法
    仍得上訴）。
八、本件如有上述但書情形，且不服本判決時，得自收受判決送
    達之日起10日內，向本院提出上訴狀（須附繕本），上訴於
    第二審法院。
本案經檢察官魏偕到庭執行職務。
中    華    民    國    99    年    7     月    29    日
                  刑事第六庭    法  官  陳佩怡
以上正本證明與原本無異。
                                書記官  林佳慧
中    華    民    國    99    年    7     月    29    日
附錄本案論罪科刑法條全文：
刑法第320條
意圖為自己或第三人不法之所有，而竊取他人之動產者，為竊盜
罪，處5  年以下有期徒刑、拘役或 5 百元以下罰金。
意圖為自己或第三人不法之利益，而竊佔他人之不動產者，依前
項之規定處斷。
前二項之未遂犯罰之。

司法院資訊處製作；財團法人民間司法改革基金會備份。
